【裁判字號】    97,抗,24
【裁判日期】    970118
【裁判案由】    聲請減刑及定應執行刑
【裁判全文】
臺灣高等法院高雄分院刑事裁定            97年度抗字第24號
抗 告人 即
受  刑  人  甲○○
                    現於臺灣嘉義監獄執行
上列抗告人因聲請減刑及定應執行刑案件，不服臺灣高雄地方法
院中華民國96年9 月10日裁定（96年度聲減字第3930號），提起
抗告，本院裁定如下：
    主  文
抗告駁回。
    理  由
一、本件抗告意旨略以：受刑人即抗告人甲○○（下稱受刑人）
    於民國75年間只犯二罪，其一是肅清煙毒條例第7 條第1 項
    ，經判處有期徒刑12年，經77年減刑三分之一；另一罪是肅
    清煙毒條例第9 條第1 項，判處有期徒刑3 年4 月，經77年
    減刑三分之一，再經80年減刑三分之一；受刑人所犯僅此二
    罪，並未犯麻醉藥品管理條例被判有期徒刑5 年之案件，原
    裁定顯然有誤，為提起抗告，請撤銷原裁定云云。
二、經查，本件受刑人於75年3 月28日因肅清煙毒條例案件（違
    反87年5 月20日修正公布前肅清煙毒條例第7 條第1 項），
    經台灣高等法院台南分院以75年上訴字第1523號判處有期徒
    刑12年，褫奪公權10年，於75年6 月30日確定，嗣經77年減
    刑為有期徒刑8 年，褫奪公權6 年。又受刑人另於75年2 月
    間，亦因肅清煙毒條例案件（違反87年5 月20日修正公布前
    肅清煙毒條例第9 條第1 項），經台灣高雄地方法院以75年
    訴字第835 號判處有期徒刑5 年，褫奪公權3 年，於75年8
    月30日確定，嗣經77年減刑為有期徒刑3 年4 月，褫奪公權
    2 年，再經80年減刑為有期徒刑2 年2 月，褫奪公權1 年4
    月在案，此有台灣高等法院被告前案紀錄表在卷可稽。原裁
    定附表編號2 所示受刑人所犯之罪名雖載為「麻醉藥品管理
    」，惟就受刑人犯罪之宣告刑、犯罪之時間、判決時間及案
    號、確定日期、所犯法條及執行案號等均無違誤，是原裁定
    附表編號2 所示受刑人所犯之罪名顯係誤載（應屬裁定更正
    即可），然於受刑人減刑之權益並無影響。受刑人抗告意旨
    以：其係犯清煙毒條例第9 條第1 項，判處有期徒刑3 年4
    月，經77年減刑三分之一，再經80年減刑三分之一，其並未
    因「麻醉藥品管理條例」被判有期徒刑5 年云云。惟查受刑
    人所犯清煙毒條例第9 條第1 項之罪，原判處有期徒刑5 年
    ，褫奪公權公權3 年，嗣經77年減刑為有期徒刑3 年4 月，
    褫奪公權2 年，再經80年減刑為有期徒刑2 年2 月，褫奪公
    權1 年4 月在案，已如前述，是受刑人顯將台灣高雄地方法
    院75年訴字第835 號判決（判處有期徒刑5 年，褫奪公權3
    年，於75年8 月30日確定），與經77年減刑為有期徒刑3 年
    4 月，褫奪公權2 年之減刑裁定混淆。
三、綜上所述，原裁定就受刑人所犯如附表編號2 之犯罪，減為
    有期徒刑1 年1 月又15日，褫奪公權1 年，與附表編號1 所
    列不應減刑之犯罪所處之刑，定應執行有期徒刑9 年，褫奪
    公權6 年8 月，並無違誤。準此，本件抗告，並無理由，應
    予駁回。
四、據上論結，應依刑事訴訟法第412 條，裁定如主文。
中    華    民    國    97    年    1     月    18    日
                  刑事第八庭    審判長法  官  李炫德
                                      法  官  簡志瑩
                                      法  官  陳志銘
以上正本證明與原本無異。
如不服本裁定應於送達後5 日內向本院提出抗告狀。
中    華    民    國    97    年    1     月    18    日
                                      書記官  盧雅婷


司法院資訊處製作；財團法人民間司法改革基金會備份。
